ܚܠܛ,,pʿal,ethpʿel,paʿʿel,ethpaʿʿal,aphʿel,ettaphʿal
perfect,3MS,ܚܠܰܛ,´ܶܬܚܠܶܛ,ܚܰܠܶܛ,ܐܶܬܚܰܠܰܛ,ܐܰܚܠܶܛ,ܐܶܬܬܰܚܠܰܛ
perfect,3FS,ܚܶܠܛܰܬ,ܐܶܬܚܰܠܛܰܬ,ܚܰܠܛܰܬ,ܐܶܬܚܰܠܛܰܬ,ܐܰܚܠܛܰܬ,ܐܶܬܬܰܚܠܛܰܬ
perfect,2MS,ܚܠܰܛܬ,ܐܶܬܚܠܶܛܬ,ܚܰܠܶܛܬ,ܐܶܬܚܰܠܰܛܬ,ܐܰܚܠܶܛܬ,ܐܶܬܬܰܚܠܰܛܬ
perfect,2FS,ܚܠܰܛܬܝ,ܐܶܬܚܠܶܛܬܝ,ܚܰܠܶܛܬܝ,ܐܶܬܚܰܠܰܛܬܝ,ܐܰܚܠܶܛܬܝ,ܐܶܬܰܚܠܰܛܬܝ
perfect,1CS,ܚܶܠܛܶܬ,ܐܶܬܚܰܠܛܶܬ,ܚܰܠܛܶܬ,ܐܶܬܚܰܠܛܶܬ,ܐܰܚܠܛܶܬ,ܐܶܬܰܚܠܛܶܬ
perfect,3MP,ܚܠܰܛܘ,ܐܶܬܚܠܶܛܘ,ܚܰܠܶܛܘ,ܐܶܬܚܰܠܰܛܘ,ܐܰܚܠܶܛܘ,ܐܶܬܬܰܚܠܰܛܘ
perfect,3FP,ܚܠܰܛ̈ܝ,ܐܶܬܚܠܶܛ̈ܝ,ܚܰܠܶܛ̈ܝ,ܐܶܬܚܰܠܰܛ̈ܝ,ܐܰܚܠܶܛ̈ܝ,ܐܶܬܬܰܚܠܰܛ̈ܝ
perfect,2MP,ܚܠܰܛܬܽܘܢ,ܐܶܬܚܠܶܛܬܽܘܢ,ܚܰܠܶܛܬܽܘܢ,ܐܶܬܚܰܠܰܛܬܽܘܢ,ܐܰܚܠܶܛܬܽܘܢ,ܐܶܬܬܰܚܠܰܛܬܽܘܢ
perfect,2FP,ܚܠܰܛܬ̈ܶܝܢ,ܐܶܬܚܠܶܛ̈ܬܶܝܢ,ܚܰܠܶܛܬ̈ܶܝܢ,ܐܶܬܚܰܠܰܛ̈ܬܶܝܢ,ܐܰܚܠܶܛܬ̈ܶܝܢ,ܐܶܬܬܰܚܠܰܛ̈ܬܶܝܢ
perfect,1CP,ܚܠܰܛܢ,ܐܶܬܚܠܶܛܢ,ܚܰܠܶܛܢ,ܐܶܬܚܰܠܰܛܢ,ܐܰܚܠܶܛܢ,ܐܶܬܬܰܚܠܰܛܢ
imperfect,3MS,ܢܶܚܠܽܘܛ,ܢܶܬܚܠܶܛ,ܢܚܰܠܶܛ,ܢܶܬܚܰܠܰܛ,ܢܰܚܠܶܛ,ܢܶܬܬܰܚܠܰܛ
imperfect,3FS,ܬܶܚܠܽܘܛ,ܬܶܬܚܠܶܛ,ܬܚܰܠܶܛ,ܬܶܬܚܰܠܰܛ,ܬܰܚܠܶܛ,ܬܶܬܰܚܠܰܛܝ
imperfect,2MS,ܬܶܚܠܽܘܛ,ܬܶܬܚܠܶܛ,ܬܚܰܠܶܛ,ܬܶܬܚܰܠܰܛ,ܬܰܚܠܶܛ,ܬܶܬܰܚܠܰܛ
imperfect,2FS,ܬܶܚܠܛܺܝܢ,ܬܶܬܚܰܠܛܺܝܢ,ܬܚܰܠܛܺܝܢ,ܬܶܬܚܰܠܛܺܝܢ,ܬܰܚܠܛܺܝܢ,ܬܶܬܰܚܠܛܺܝܢ
imperfect,1CS,ܐܶܚܠܽܘܛ,ܐܶܬܚܠܶܛ,ܐܶܚܰܠܶܛ,ܐܶܬܚܰܠܰܛ,ܐܰܚܠܶܛ,ܐܶܬܬܰܚܠܰܛ
imperfect,3MP,ܢܶܚܠܛܽܘܢ,ܢܶܬܚܰܠܛܽܘܢ,ܢܚܰܠܛܽܘܢ,ܢܶܬܚܰܠܛܽܘܢ,ܢܰܚܠܛܽܘܢ,ܢܶܬܬܰܚܠܛܽܘܢ
imperfect,3FP,ܢܶܚ̈ܠܛܳܢ,ܢܶܬܚܰܠܛ̈ܳܢ,ܢܚܰܠܛ̈ܳܢ,ܢܶܬܚܰܠܛ̈ܳܢ,ܢܰܚܠܛ̈ܳܢ,ܢܶܬܬܰܚܠܛ̈ܳܢ
imperfect,2MP,ܬܶܚܠܛܽܘܢ,ܬܶܬܚܰܠܛܽܘܢ,ܬܚܰܠܛܽܘܢ,ܬܶܬܚܰܠܛܽܘܢ,ܬܰܚܠܛܽܘܢ,ܬܶܬܰܚܠܛܽܘܢ
imperfect,2FP,ܬܶܚ̈ܠܛܳܢ,ܬܶܬܚܰܠܛ̈ܳܢ,ܬܚܰܠܛ̈ܳܢ,ܬܶܬܚܰܠܛ̈ܳܢ,ܬܰܚܠܛ̈ܳܢ,ܬܶܬܰܚܠܛ̈ܳܢ
imperfect,1CP,ܢܶܚܠܽܘܛ,ܢܶܬܚܠܶܛ,ܢܚܰܠܶܛ,ܢܶܬܚܰܠܰܛ,ܢܰܚܠܶܛ,ܢܶܬܬܰܚܠܰܛ
imperative,MS,ܚܠܽܘܛ,ܐܶܬܚܰܠܛ,ܚܰܠܶܛ,ܐܶܬܚܰܠܰܛ,ܐܰܚܠܶܛ,ܐܶܬܬܰܚܠܰܛ
imperative,FS,ܚܠܽܘܛܝ,ܐܶܬܚܰܠܛܝ,ܚܰܠܶܛܝ,ܐܶܬܚܰܠܰܛܝ,ܐܰܚܠܶܛܝ,ܐܶܬܬܰܚܠܰܛܝ
imperative,MP,ܚܠܽܘܛܘ,ܐܶܬܚܰܠܛܘ,ܚܰܠܶܛܘ,ܐܶܬܚܰܠܰܛܘ,ܐܰܚܠܶܛܘ,ܐܶܬܬܰܚܠܰܛܘ
imperative,FP,ܚܠܽܘܛ̈ܝ,ܐܶܬܚܰܠܛ̈ܝ,ܚܰܠܶܛ̈ܝ,ܐܶܬܚܰܠܰܛ̈ܝ,ܐܰܚܠܶܛ̈ܝ,ܐܶܬܬܰܚܠܰܛ̈ܝ
active-participle,MS,ܚܳܠܶܛ,ܡܶܬܚܠܶܛ,ܡܚܰܠܶܛ,ܡܶܬܚܰܠܰܛ,ܡܰܚܠܶܛ,ܡܶܬܬܰܚܠܰܛ
active-participle,FS,ܚܳܠܛܳܐ,ܡܶܬܚܰܠܛܳܐ,ܡܚܰܠܛܳܐ,ܡܶܬܚܰܠܛܳܐ,ܡܰܚܠܛܳܐ,ܡܶܬܬܰܚܠܛܳܐ
active-participle,MP,ܚܳܠܛܺܝܢ,ܡܶܬܚܰܠܛܺܝܢ,ܡܚܰܠܛܺܝܢ,ܡܶܬܚܰܠܛܺܝܢ,ܡܰܚܠܛܺܝܢ,ܡܶܬܬܰܚܠܛܺܝܢ
active-participle,FP,ܚܳܠ̈ܛܳܢ,ܡܶܬܚܰܠ̈ܛܳܢ,ܡܚܰܠ̈ܛܳܢ,ܡܶܬܚܰܠܛ̈ܳܢ,ܡܰܚܠܛ̈ܳܢ,ܡܶܬܬܰܚܠܛ̈ܳܢ
passive-participle,MS,ܚܠܺܝܛ,,ܡܚܰܠܰܛ,,ܡܰܚܠܰܛ,
passive-participle,FS,ܚܠܺܝܛܳܐ,,ܡܚܰܠܛܳܐ,,ܡܰܚܠܛܳܐ,
passive-participle,MP,ܚܠܺܝܛܺܝܢ,,ܡܚܰܠܛܺܝܢ,,ܡܰܚܠܛܺܝܢ,
passive-participle,FP,ܚܠܺܝ̈ܛܳܢ,,ܡܚܰܠ̈ܛܳܢ,,ܡܰܚܠ̈ܛܳܢ,
infinitive,,ܡܶܚܠܰܛ,ܡܶܬܚܠܳܛܽܘ,ܡܚܰܠܳܛܽܘ,ܡܶܬܚܰܠܳܛܽܘ,ܡܰܚܠܳܛܽܘ,ܡܶܬܬܰܚܠܳܛܽܘ
